【裁判字號】    99,交抗,1928
【裁判日期】    991007
【裁判案由】    違反道路交通管理處罰條例
【裁判全文】
臺灣高等法院交通事件裁定            99年度交抗字第1928號
抗  告  人
即受處分人  甲○○
上列抗告人因違反道路交通管理處罰條例案件，不服臺灣桃園地
方法院中華民國99年8 月31日98年度交聲字第3594號裁定（原處
分案號：交通部公路總局新竹區監理所桃監裁罰字第裁52-DB000
0000號），提起抗告，本院裁定如下：
    主  文
抗告駁回。
    理  由
一、按汽車駕駛人，行經有燈光號誌管制之交岔路口闖紅燈者，
    處新臺幣（下同）1,800元以上5,400元以下罰鍰，並記違規
    點數3 點，道路交通管理處罰條例第53條第1項、第63條第1
    項第3 款定有明文。
二、原裁定意旨略以：抗告人即受處分人甲○○於民國98年10月
    20日下午6 時34分許，騎乘車牌號碼 TM7-099輕型機器腳踏
    車，沿桃園縣大溪鎮○○路前行，於中央路連接併入康莊路
    之有燈光號誌管制之交岔路口，闖紅燈直行至康莊路，為後
    方行駛在康莊路上之警用巡邏車內警員發現，自後當場攔截
    製單舉發。抗告人不服舉發，提出陳述，經原處分機關交通
    部公路總局新竹區監理所調查結果，仍認抗告人有上述交通
    違規行為，以98年12月10日桃監裁罰字第裁52-DB0000000號
    裁決書，依道路交通管理處罰條例第53條第1項、第63條第1
    項第3款規定，裁處抗告人罰鍰1,800元，並記違規點數3 點
    。抗告人對裁決聲明異議，否認有上述闖紅燈直行違規行為
    ，並辯稱：伊通過上開交岔路口時，有確認路口之燈光號誌
    為綠燈，始行通過。舉發警員係於距離交岔路口約350公尺
    處，始自後攔停表示伊闖紅燈直行，可能係自伊後方眺望，
    有所誤認云云。經查：抗告人有上述交通違規行為等情，已
    據證人即舉發警員王苡、宋志明於原審分別證述綦詳，並
    陳明其等係親自目睹上情，不會誤認，而證人王靜苡、宋志
    明與抗告人素無怨懟，應不致甘冒偽證刑責故為不實陳述，
    其等所為不利於抗告人之證述，可以採信。抗告人有上述交
    通違規行為，洵堪認定。原處分機關依交通管理處罰條例第
    53條第1項、第63條第1項第3款規定，裁處抗告人罰鍰1,800
    元，並記違規點數3點，於法洵屬無違。抗告人聲明異議，
    為無理由，應予駁回等語。
三、抗告意旨略以：伊被舉發交通違規時，正值下午6 時許之下
    班時間，上開路段可謂車水馬龍，王苡於原審竟證稱當時
    從中央路直行進入康莊路僅有抗告人所騎機車，並無其他車
    輛，其不會認錯等情，顯非事實。若伊行駛在中央路闖紅燈
    直行進入康莊路，則康莊路直行行向應該是綠燈，伊實在無
    法順利經過交岔路口。又伊有確認路口之燈光號誌係綠燈才
    通過，卻遭警員在距離交岔路口350 公尺處，無理攔停，並
    污衊伊闖紅燈直行，實在氣不過云云。經查：王苡於原審
    證述：抗告人從中央路直行進入康莊路時係紅燈，當時僅有
    抗告人之機車通過，並無其他車輛等語（見原審卷第32頁）
    。審以不論交岔路口行進車輛多寡，通常不會有多部車輛同
    時闖紅燈直行，王苡所證上情，並無不合情理之處。又卷
    附交通違規現場地圖顯示（見原審卷第44、45頁），中央路
    係以小角度之銳角相連接併入康莊路，則康莊路行向之號誌
    係綠燈時，縱有許多車輛由康莊路直行通過交岔路口，從中
    央路闖紅燈進入康莊路車輛之行進固非順暢，然並非絕無可
    能，不能因此遽認抗告人未有闖紅燈直行之交通違規行為。
    原判決認定抗告人有上述交通違規行為，原處分機關據以裁
    罰，並無不合，因而駁回聲明異議，於法無違。抗告意旨仍
    執前詞，提起抗告，指摘原裁定不當，為無理由，應予駁回
    。
三、據上論結，應依道路交通案件處理辦法第26條，刑事訴訟法
    第412 條，裁定如主文。
中    華    民    國    99    年    10    月    7     日
                  刑事第二十四庭審判長法  官  李錦樑
                                      法  官  陳恆寬
                                      法  官  朱瑞娟
以上正本證明與原本無異。
不得再抗告。
                                      書記官  阮桂芳
中    華    民    國    99    年    10    月    7    日

司法院資訊處製作；財團法人民間司法改革基金會備份。
